Inventaris van het Archief van het Diaconieweeshuis der Hervormde Gemeente
Stadsarchief Amsterdam
- PERSONEEL, WEZEN, HUISHOUDING, BEZITTINGEN EN FINANCIËN, 4
  - BEZITTINGEN, 4.4
    - FONDS TOT STICHTING VAN EEN NIEUW DIACONIEWEESHUIS, 4.4.2
      - Register van inschrijvingen onder bepaalde condities te betalen, bijvoorbeeld wanneer de som is volgestort of wanneer met de bouw wordt begonnen, met vermelding van het nummer in het register der inschrijvingen, ca. 1878; 1720; 1 deeltje
      - Lijst van primitieve inschrijvingen., ca. 1878; 1722; 1 stuk
      - Inschrijvingsbiljetten, met nummer van het inschrijvingsregister, ca. 1878; 1724; 1 omslag
      - Ingekomen en kopieën van uitgaande stukken betreffende de bouw van een jongensweeshuis en een ziekenhuis aan de Tesselschadestraat N.B. Onder meer afkomstig van de gemeente Amsterdam en architect A.N. Godefroij, 1883 - 1886; 1734; 1 omslag
      - Notulen van de vergaderingen van de commissie tot huisvesting der jongens en tot vestiging van een isoleer- en ziekenlokaal N.B. Later genoemd commissie tot den bouw van een jongensweeshuis., 1884 - 1890; 1731-1732; 2 delen
        - 1884 - 31 Aug 1888, 1731
        - 1 Okt 1888 - 1890, 1732
      - Bijlagen tot de notulen van de commissie tot den bouw van een jongensweeshuis., 1884 - 1890; 1733; 1 omslag
      - Rekening-courant van de commissie, 1888; 1729; 1 stuk
      - Schetsplan met memorie van toelichting voor een te stichten isoleergebouw, naast het weeshuis aan de Tesselschadestraat, door architect C.B. Posthumus Meyjes, 1889 - 1890; 1735; 1 stuk
    - ONROERENDE EIGENDOMMEN, 4.4.3
      - EIGENDOMMEN AAN DE ZWANENBURGERSTRAAT EN DE BINNEN-AMSTEL, 4.4.3.1
        - Huurcontracten van door het bestuur van het weeshuis verhuurde panden of kelderruimten aan de Zwanenburgerstraat, 1812 - 1884; 1736; 1 omslag
        - Verslagen en aantekeningen van stukken van de commissie betreffende de verbouwing en vergroting van het Diaconieweeshuis aan de Amstel, hoek Zwanenburgwal, 1839 - 1843; 1693; 1 deel
        - Bijlagen van de verslagen en aantekeningen van de commissie tot vergroting en verbouwing van het Diaconieweeshuis, 1839 - 1865; 1694; 1 omslag
        - Ingekomen inschrijvingen en opgaven van de te verrichten kleine werkzaamheden aan het weeshuis., 1850 - 1868; 1737; 1 omslag
        - Plattegronden van de verschillende verdiepingen van het Diaconieweeshuis N.B. Getekend door W. Huijding., 1861; 1738; 1 stuk
        - Ontwerpplannen van architect A.N. Godefroij en bedenkingen daartegen betreffende de bouw van een nieuw weeshuis voor de werkjongens of de verbouwing van het oude weeshuis., 1873 - 1887; 1740; 1 omslag
        - Inschrijvingen tot amoveren van de voormalige verfhoutmolen en het pakhuis aan de Binnen-Amstel 121 en 123, met een kaart van het terrein en een vergunning van burgemeester en wethouders, 1876; 1741; 1 omslag
        - Uittreksels van het kadastrale plan en legger van de panden aan de Zwanenburgerstraat, 1877; 1742; 1 omslag
        - Stukken betreffende de overdrachten van water, grond en riolen met de gemeente Amsterdam, 1877 - 1890; 1743; 1 omslag
        - Raming van kosten voor een grote collegezaal in het oude weeshuis aan de Zwanenburgerstraat en het overdekken van de jongenseetzaal, met schetsontwerpen door architect A.N. Godefroij., 1883; 1744; 1 omslag
        - Bestek en voorwaarden voor de bouw van een nieuw weeshuis aan de Binnen-Amstel en Zwanenburgwal naar een ontwerp van de architect C.B. Posthumus Meyjes, met de inschrijvingen daarop en sollicitaties bouwpersoneel. Voor de bij het bestek behorende tekeningen, zie nr. 1746; geplaatst op de Top. Atlas., 1888; 1745; 1 omslag
        - Bestektekeningen voor een nieuw weeshuis aan de Binnen-Amstel en Zwanenburgwal (Zwanenburgerstraat 2 - Amstel 1) naar ontwerp van architect C.B. Posthumus Meyjes., 1888; 1746; 1 omslag
        - Ondertekend bestek door de aannemers D. Cerlijn en Zn. en A.J. de Haan, met inschrijvingsbiljetten, 1888; 1747; 1 omslag
        - Ingekomen stukken van de architect C.B. Posthumus Meyjes N.B. Onder andere processen-verbaal van opneming van werkzaamheden, 1887 - 1890; 1748; 1 omslag
        - Begroting, contract en andere stukken betreffende het aanbrengen en in werking stellen van een inrichting tot verwarming, een stoomkeuken en badinrichting, met stukken betreffende de levering van lampen, 1888 - 1890; 1749; 1 omslag
        - Financiële staten van meer en minder werk inzake de bouw van het nieuwe weeshuis, met de stukken tot de rekening, 1888 - 1891; 1750; 1 omslag
        - Verkoop en veiling van de percelen in de Zwanenburgerstraat, 1890; 1751; 1 omslag
        - Ontwerptekeningen en schetsen van deuren, ornamenten, pilaren en andere onderdelen, 1739; 1 omslag
      - EIGENDOMMEN AAN DE TESSELSCHADESTRAAT-STADHOUDERSKADE, 4.4.3.2
        - Kadastrale tekeningen en uittreksels van de percelenlegger van onder andere de Vondelstraat, 1873 - 1880; 1752; 1 omslag
        - Bestekken en voorwaarden betreffende de aanleg van het buizennet, riolen en werken en leveranties ter voorbereiding van de bouw van het weeshuis, 1874 - 1880; 1756; 1 omslag
        - Bestek en voorwaarden voor de bouw van een nieuw weeshuis op het terrein van de Stadhouderskade en het Zandpad, nabij het Vondelpark, volgens ontwerp van architect A.N. Godefroy NB: in tweevoud, 1878; 1753; 2 delen
        - Ontwerptekeningen door A.N. Godefroy, genummerd 1-10 voor een nieuw weeshuis aan de Stadhouderskade langs het Zandpad (Tesselschadestraat 1), 1878; 1754; 1 omslag
        - Uitnodiging tot inschrijving voor de onderhandse aanbesteding, met lijsten van inschrijvers, 1878; 1755; 1 omslag
        - Voorstel tot plaatsing van een stoomwasmachine-inrichting in het nieuwe weeshuis, 1878; 1759; 1 omslag
        - Heiboekje, 1878 - 1879; 1757; 1 deeltje
        - Stukken betreffende de levering van onderdelen, zoals verwarming, wasinrichting en keukengereedschap, voor de inrichting van het weeshuis, 1878 - 1905; 1765; 1 omslag
        - Contract van afsluiting en inrichting van de terreinen, zoals speelplaatsen en looppaden rondom het nieuwe weeshuis, met de staat van werken en leveranties., 1881; 1758; 1 omslag
        - Punten betreffende de bouw van het nieuwe weeshuis, door A.N. Godefroy, 1882; 1761; 1 omslag
        - Bestek en voorwaarden voor de bouw van een jongensweeshuis aan de Tesselschadestraat, belendende de Koepelkerk, volgens de ontwerpen van architect A.N. Godefroy, met uitnodiging tot inschrijving, 1885; 1762; 1 omslag
        - Ontwerptekeningen van een jongensweeshuis aan de Tesselschadestraat, belendende de Koepelkerk, volgens de ontwerpen van architect A.N. Godefroy, 1885; 1762A; 1 omslag
        - Diverse staatjes van uitgaven betreffende de bouw, ca. 1889; 1760; 1 omslag
        - Stukken betreffende de veiling van het perceel Tesselschadestraat, sectie B, nr. 7749, naast de Koepelkerk, 1889 - 1890; 1763; 1 omslag
        - Plan en begroting voor de wasinrichting aan de Tesselschadestraat door de architect-ingenieur Fr. Adolf van Seters, 1896 - 1897; 1764; 1 stuk
        - Stukken betreffende de aanleg van een brandalarm, brandblusinrichting en andere veiligheidsmaatregelen, 1904 - 1913; 1773; 1 omslag
        - Stukken betreffende vernieuwingswerkzaamheden aan de keukenvloer en de toiletten, 1905; 1767; 1 omslag
        - Tekening van een plan tot overkapping van de binnenplaats van het weeshuis, door C.B. Posthumus Meyes NB: met aantekening van directeur W.K. Post dat hem dat plan geheel onbekend is, en dus moet dateren van voor 1905, 1907; 1766; 1 stuk
        - Stukken betreffende de aanleg van de centrale verwarming, 1907; 1770; 1 omslag
        - Taxatierapport betreffende de inventaris, inboedels en overige bezittingen aanwezig in het weeshuis aan de Stadhouderskade nr. 22, door makelaar C.W.L. Zwaak, 1907; 1774; 1 deel
        - Bestek en voorwaarden voor het verrichten van diverse verbouwingswerken in en aan het weeshuis, naar ontwerp van architect A. Redert, met memorie van toelichting en begroting bij het plan voor de diverse werken N.B. Voor de tekeningen die bij het bestek horen, zie nr. 1759., 1907 - 1908; 1768; 1 omslag
        - Tekeningen van de diverse verbouwingswerken N.B. Zes blauwdrukken horen bij het bestek (zie nr. 1768); geplaatst op de Topografische Atlas., 1907 - 1908; 1769; 1 omslag
        - Assurantie op de werkzaamheden, 1908; 1771; 1 omslag
        - Staten van meer en minder werk, met enkele kwitanties, 1908; 1772; 1 omslag
        - Artikel in het bijvoegsel van 'Eigen Haard' betreffende de verbouwing aan het weeshuis, getiteld: 'een goede verbetering in het Diaconie-Weeshuis te Amsterdam', 1908; 1775
        - Prijsopgave en stukken tot de rekening van diverse werken, 1913 - 1917; 1776; 1 omslag
        - Knipsels betreffende de verkoop van het weeshuis aan de gemeente Amsterdam N.B. Het werd aangekocht als ruimte voor het Tesselschadeziekenhuis., 1918; 1778; 1 omslag
        - Veiling van de inventarisgoederen van het voormalig weeshuis aan de Tesselschadestraat., 1919; 1777; 1 omslag
      - TIJDELIJKE INRICHTING KEIZERSGRACHT 369-377, 4.4.3.3
        - Ontwerpen van en bestek en voorwaarden tot het maken van een houten hulpgebouw tussen de Nassaukade en de Frederik Hendrikstraat, ter plaatse van de gedempte Oldenbarneveldtgracht, ten dienste van het Diaconieweeshuis, 1918; 1779; 1 omslag
        - Offerten, gunning en onkosten van de verhuizing van de Tesselschadestraat naar de Keizersgracht, 1918; 1780; 1 omslag
        - Vergunning tot het plaatsen van een stoom-, kook- en bad- en wasinrichting, met stukken betreffende de stoomketel, 1918 - 1919; 1781; 1 omslag
        - Ontwerp met omschrijving voor het leveren en stellen van een brandtrap aan de uitbouw van de achtergevel, met vergunning voor die werkzaamheden en enkele tekeningen, 1919; 1782; 5 stukken
        - Stukken betreffende de aanleg van de elektrische installatie, met de vergunning voor de liftinstallatie en een offerte voor de wasmachine., 1919 - 1922; 1783; 1 omslag
        - Stukken betreffende de plaatsing van de huisbrandmelders en brandschel, 1919; 1784; 1 omslag
        - Voorwaarden en bepalingen betreffende het uitvoeren van buitenverfwerken, met contract, 1925; 1785; 1 omslag
        - Offertes betreffende de verhuizing van de Keizersgracht naar het nieuwe weeshuis Volkerakstraat/Wielingenstraat, 1932; 1787; 1 omslag
        - Voorlopig schetsontwerp in blauwdruk door architect N.Ch. Dekker jr. voor het verbouwen van de percelen Keizersgracht 375-377, 1937; 1787A; 2 stukken
        - Tijdschriftartikelen en knipsels betreffende het weeshuis of de percelen aan de Keizersgracht, 1786; 1 omslag
      - BOUWCOMMISSIE TOT DE BOUW VAN EEN NIEUW WEESHUIS EN EIGENDOMMEN AAN DE WIELINGENSTRAAT 26 EN VOLKERAKSTRAAT, 4.4.3.4
        - Notulen van de vergaderingen van de bouwcommissie betreffende de bouw van een nieuw weeshuis, 1925 - 1932; 1788; 1 deel
        - Programma van eisen voor het nieuw te bouwen diaconie weeshuis, met aantekeningen, ca. 1926; 2355; 1 stuk
        - Genummerde stukken betreffende de voorbereiding en de bouw van het nieuwe weeshuis, met een index, ca. 1926 - 1934; 1790; 1 omslag
        - Ingekomen stukken van het gemeentebestuur van Amsterdam betreffende de wijzigingen in de overeenkomst van 19 februari 1919 inzake grond en vergoeding, met enkele knipels hierover, 1927 - 1928; 1791; 1 omslag
        - Contracten en concept-contracten tot het vervaardigen van een voorlopig schetsplan voor de bouw van een weeshuis, met bijlagen, 1928 - 1929; 1792; 1 omslag
        - Notulen van de vergaderingen van de commissie van advies met de architecten, die zijn uitgenodigd tot het leveren van een schetsplan voor de bouw van een weeshuis, 1929; 1793; 1 omslag
        - Ingekomen prijsvraagontwerpen, 1929; 1794-1794K; 14 stukken
          - Ingekomen ontwerp-schetsplan met motto 'Emma': ontwerptekening met gevelopstanden, 1929; 1794; 1 stuk
          - Ingekomen ontwerp-schetsplan met motto 'Emma': ontwerptekeningen met gevelopstanden, plattegronden en doorsneden., 1929; 1794A; 3 stukken
          - Ingekomen ontwerp-schetsplan met motto ''In 'd Amstelstad'': ontwerptekening met plattegrond; blad 1, 1929; 1794B; 1 stuk
          - Ingekomen ontwerp-schetsplan met motto "In 'd Amstelstad": ontwerptekening met gevelopstanden; blad 2., 1929; 1794C; 1 stuk
          - Ingekomen ontwerp-schetsplan met motto ''In 'd Amstelstad'': ontwerptekening met plattegronden en doorsneden; blad 3, 1929; 1794D; 1 stuk
          - Ingekomen ontwerp-schetsplan met motto ''In 'd Amstelstad'': ontwerptekening met gevelopstanden; blad 4., 1929; 1794E; 1 stuk
          - Ingekomen ontwerp-schetsplan met motto ''In 'd Amstelstad'': ontwerptekening met plattegrond; blad 5., 1929; 1794F; 1 stuk
          - Ingekomen ontwerp-schetsplan met motto 'Zonzijde' door architect G. Friedhoff': ontwerptekening met gevelopstanden, 1929; 1794G; 1 stuk
          - Ingekomen ontwerp-schetsplan met motto 'Zonzijde' door architect G. Friedhoff: ontwerptekening met plattegronden, 1929; 1794H; 1 stuk
          - Ingekomen ontwerp-schetsplan met motto 'Zonzijde door architect G. Friedhoff': ontwerptekening met plattegrond, 1929; 1794I; 1 stuk
          - Ingekomen ontwerp-schetsplan met motto 'Zonzijde' door architect G. Friedhoff: ontwerptekening met gevelopstanden, 1929; 1794J; 1 stuk
          - Ingekomen ontwerp-schetsplan met motto 'Zonzijde' door architect G. Friedhoff: Ontwerptekening met gevelopstanden van omliggende straten, 1929; 1794K; 1 stuk
        - Rapport van de beoordelingscommissie op de vier ingezonden ontwerpen, 1929; 1795; 1 stuk
        - Ontwerptekeningen en bestektekeningen van het weeshuis Wielingenstraat 26 - Volkerakstraat door G. Friedhoff, met bijlage., 1929 - 1931; 1797-1797H; 3 omslagen en 27 stukken
          - Kaart van het Uitbreidingsplan Zuid, uitgegeven door Boek & Kunstdrukkerij v/h Roeloffzen-Hübner & Van Santen, met markering in potlood van aangewezen bouwterrein voor een weeshuis op de hoek van de Minervalaan en Euterpestraat, ca. 1918; 1797; 1 stuk
          - Ontwerptekeningen in blauwdruk, 1929; 1797A; 1 omslag
          - Schetsontwerpen voor variant-indeling van de kelder en begane grond in blauwdruk, 1929; 1797B; 2 stukken
          - Schetsperspectief in lichtdruk NB: in tweevoud, ingekleurd met potlood, 1929; 1797C; 2 stukken
          - Bestektekeningen, blad 1-5., 1930; 1797D; 5 stukken
          - Bestektekeningen, blad 6-9., 1930; 1797E; 4 stukken
          - Bestektekeningen in blauwdruk, blad 1-8., 1930; 1797F; 1 omslag
          - Ontwerptekeningen in blauwdruk, ca. 1930; 1797G; 5 stukken
          - Bestektekeningen in lichtdruk voor de aanleg van brandveiligheidvoorzieningen., ca. 1930; 1797H; 3 stukken
          - Bestek- en revisietekeningen in blauwdruk voor de aanleg van een elektrische installatie en een gas- en warm- en koudwatervoorziening, met ontwerptekening in blauwdruk van karkassen van lampekappen, 1930 - 1931; 1797I; 1 omslag
          - Revisietekeningen, 1930 - 1931; 1797J; 4 stukken
          - Bestektekening in lichtdruk voor de plaatsing van meubilair, ca. 1931; 1797K; 1 stuk
        - Ingekomen en kopieën van uitgaande stukken betreffende de gevoerde correspondentie tussen de bouwcommissie, ingenieur Friedhoff en de directeur van het weeshuis, 1929 - 1934; 1801; 1 omslag
        - Ingekomen stukken bij architect-ingenieur G. Friedhoff, 1929 - 1934; 1818; 1 omslag
        - Kopieën van uitgaande stukken van architect-ingenieur G. Friedhoff, 1929 - 1934; 1819; 1 omslag
        - Ingekomen stukken bij en kopieën van uitgaande stukken van het door G. Friedhoff beheerde bouwbureau van het weeshuis, alfabetisch geordend, ca. 1929 - 1938; 1802-1817; 16 omslagen
          - A, 1802
          - B, 1803
          - D, 1804
          - F, 1805
          - H, 1806
          - I, 1807
          - K, 1808
          - L, 1809
          - M, 1810
          - N, 1811
          - O, 1812
          - P, 1813
          - R, 1814
          - S, 1815
          - W, 1816
          - Z, 1817
        - Bestek en voorwaarden, waarnaar zal worden aanbesteed het maken van de houten paalfundering, gewapende betonwerken en het grondwerk voor een te bouwen weeshuis, met bestek en voorwaarden voor het bouwen van het weeshuis, volgens ontwerp van architect-ingenieur G. Friedhoff, op een terrein gelegen aan de Wielingenstraat, Eendrachtstraat, Krammerstraat en Volkerakstraat NB: betreft perceel A en B, beide in tweevoud en een concept; voor de tekeningen die bij de bestekken horen, zie nrs. 1797D-1797E, 1930; 1796; 1 omslag
        - Inschrijvingen voor de openbare aanbesteding, met een lijst van inschrijvers, 1930; 1798; 1 omslag
        - Berekening van kosten voor de bouw van het weeshuis, 1930; 1863; 1 omslag
        - Varia van ingekomen en kopieën van uitgaande stukken betreffende de bouw., 1930 - 1940; 1820; 1 omslag
        - Contract van de aanbesteding tot de bouw, volgens bestekken A en B, met de firma Lutter en Lotgering, 1931; 1799; 1 stuk
        - Maandrapporten betreffende de stand van de werkzaamheden door de secretaris van de bouwcommissie, 1931; 1821; 1 omslag
        - Bestekken en voorwaarden voor de levering, aanleg, plaatsing en inbedrijfstelling van de warmte- en sanitair-technische installaties, elektrische installaties en een bliksemafleider, met contracten, offertes en andere bijlagen, 1931; 1831; 1 omslag
        - Dagboeken van de werkzaamheden van de hoofdopzichter, 1931 - 1932; 1825-1826; 2 delen
          - 1931 - 31 Mei 1932, 1825
          - 1 Mei 1932 - 31 Dec 1932, 1826
        - Stukken betreffende de levering van stalen ramen en deuren door de firma N.V. De Vries Robbé en Co., 1931 - 1932; 1836; 1 omslag
        - Offertes van levering en uitvoering, 1931 - 1932; 1838-1845; 8 omslagen
          - Vloeren, 1838
          - Tegelwerk, 1839
          - Spijzenlift, 1840
          - Sanitair, 1841
          - Stalen en ijzeren deuren en ramen, 1842
          - Hang- en sluitwerk, 1843
          - Centrale verwarmings- en stoominstallatie; warm- en koudwatervoorziening en gasaanleg, 1844
          - Diverse offertes, 1845
        - Stelposten, 1931 - 1932; 1846; 1 omslag
        - Diverse staten betreffende veranderingen in het werkplan en vergelijkbare kwesties, 1931 - 1932; 1862; 1 omslag
        - Waardestaten van het werk, genummerd 1-54, 1931 - 1932; 1864; 1 omslag
        - Verrekeningsstaten van het betonwerk, 1931 - 1932; 1866; 1 omslag
        - Weekrapporten van de stand van de werkzaamheden van de architect N.B. De verslagen zijn genummerd 1-102, 1931 - 1933; 1822; 1 omslag
        - Kopieboeken van uitgaande stukken van de hoofdopzichter over de bouw, 1931 - 1933; 1823-1824; 2 delen
          - 1 Feb 1931 - 31 Dec 1931, 1823
          - 1 Dec 1931 - 1933, 1824
        - Verrekenstaten, 1931 - 1933; 1865; 1 omslag
        - Stukken betreffende het proces contra de N.V. Willem Geel's Aannemersbedrijf NB: dit bedrijf was de laagste inschrijver en beklaagde zich over de wijze van aanbesteding, 1931 - 1934; 1800; 1 omslag
        - Verleende vergunningen voor uitvoering en aanleg van de warmte- en sanitair-technische werken, brandveiligheidswerken en andere onderdelen, met bijlagen, 1932 - 1933; 1835; 1 omslag
        - Bestek en voorwaarden tot het leveren en leggen van een vloerbedekking, met de inschrijvingen voor het stoffeerwerk, het behang en andere onderdelen daarop, 1932 - 1933; 1837; 1 omslag
        - Enkele stukken tot de rekening, 1932 - 1933; 1869; 1 omslag
        - Tijdschriftartikelen en knipsels betreffende de bouw en opening van het nieuwe weeshuis, 1932 - 1933; 1870; 1 omslag
        - Ingekomen stukken betreffende diverse werken en leveranties, alfabetisch geordend, 1933 - 1946; 1871; 1 omslag
        - Plannen, en bezwaren daartegen, betreffende een permanent weeshuis aan de Keizersgracht, met vergelijking met eventuele nieuwbouw aan de Volkerakstraat NB: bevat zes schetsplantekeningen van uitbreiding en verbouwing van het Diaconieweeshuis aan de Keizersgracht 369-385 door architect C. Kruijswijk; geplaatst op de Topografische Atlas, 1789; 1 omslag
        - Aantekeningen van opzichter J. Kuipers, gemaakt van de besprekingen met de architect en de aannemer, 1827; 1 deeltje
        - Heiregisters, 1828-1830; 3 deeltjes
          - Register van het Heutzmonument, 1828
          - 1829
          - 1830
        - Verleende bouwvergunningen, met bijlagen, 1832-1834; 3 omslagen
          - 1832
          - 1833
          - 1834
        - Werktekeningen van de bouw, met indices, 1847-1848; 2 omslagen
          - Nrs. 1-110, 1847
          - Nrs. 111-230, 1848
        - Tekeningen, 1849-1860; 12 omslagen
          - Aanwijzingstekeningen, genummerd A.1 t/m A.26, met index, 1849
          - Blauwdruktekeningen betonwerk, genummerd A.1 t/m A.25, ondertekend door de aannemers, 1850
          - Goedgekeurde revisietekeningen, 1851
          - Tekeningen stalen raam- en deurwerk, 1852
          - Matenplantekeningen, 1853
          - Tekeningen gewijzigd vloerenplan, 1854
          - Tekeningen van betimmeringen en dergelijke, 1855
          - Tekeningen van de schakelkasten en -borden, 1856
          - Tekeningen van de centrale verwarmings- en stoominstallaties, 1857
          - Tekeningen van de gas- en watervoorzieningen, 1858
          - Tekeningen van de keukeninrichting en de plaatsing van meubelen, 1859
          - Tekeningen van een palenplan, een aanvraaglijst van hang- en sluitwerk, werkplan en schetsen van meubelen en vergelijkbare stukken, 1860
        - Register van tekeningen, 1861; 1 deel
        - Bonboekjes van bestellingen van het reproduceren van tekeningen en dergelijke, 1867; 4 deeltjes
        - Stukken tot de rekening betreffende gereproduceerde tekeningen, 1868; 1 omslag
      - STUKKEN BETREFFENDE EEN TE STICHTEN DEPENDANCE IN HET GOOI VOOR KINDEREN BENEDEN DE 14 JAAR., 4.4.3.5
        - Afschrift van een koopcontract van een perceel bouwland te Hilversum ten behoeve van gecommitteerden van de Diaconale Vergadering der Nederduits Hervormde Gemeente te Amsterdam tot stichting van een nieuw weeshuis, 1876; 1872; 1 stuk
        - Ingekomen bericht bij de regenten van het weeshuis van het lid van de stichtingscommissie de Zwaan, waarin hij meedeelt dat het door hem gemaakte schetsplan van een gebouw voor 100 kinderen, bij uitvoering van dat plan, ongeveer 'Drie kwart ton gouds' zal kosten. 1877 mrt., 1873; 1 stuk
        - Voorstel tot bebossing van het perceel bouwland, ter voorkoming van achteruitgang van de gekochte gronden, met schets en prijsopgave, 1879; 1874; 3 stukken
        - Ingekomen stukken in verband met het opnieuw verkopen van het perceel, 1879 - 1889; 1875; 1 omslag
        - Veilingaffiche, waarbij ook onder andere het perceel bouwland ter veiling staat aangeboden, 1889; 1876; 1 stuk
      - OVERIGE STUKKEN, 4.4.3.6
        - Stukken betreffende het overwegen van het ter exploitatie aannemen van het kinderhuis 'Zonnige jeugd', 1937 - 1940; 2106
        - Stukken betreffende het overwegen van het kopen van een boerderijk in Hoenderloo, 1939; 2107; 1 omslag
    - GOEDEREN VAN HET WEESHUIS, 4.4.4
      - Inventarissen van goederen op de diverse afdelingen, 1875 - 1904; 1877-1884; 8 omslagen
        - Ex-jongensziekenmoeder, 1875; 1877
        - Eigendommen van de diaconesseninrichting van de Ned. Hervormde Gemeente, 1898; 1878
        - Keukengoederen, 1900; 1879
        - Tweede Afdeling; tweede kinderkamer, 1902; 1880
        - Goederen en voorwerpen in het gebouw van de Ned. Hervormde Diaconie; Amstel 29 A, 1904; 1881
        - Kamer 22, 1882
        - Gymnastiek, 1883
        - Gereedschappen en goederen, 1884
  - FINANCIËN, 4.5
    - BOEKHOUDING, 4.5.1
      - Kasboek van ontvangsten en uitgaven van de Diaconessen, 1790 - 1818; 1885; 1 deel
      - Kassiersboeken, 1794 - 1874; 1887-1891; 5 delen
        - 1794 - 1810, 1887